臺灣高等法院高雄分院刑事判決　　　　　　　　　　九十一年度上易字第四九四號
　　上　訴　人
　　即　被　告　乙○○
　　　　　　　 原名鍾國雄）.
　　　　　　　　丙○○
　　共　　　同
　　選任辯護人　洪耀宗
右上訴人因竊盜等案件，不服臺灣屏東地方法院九十年度易字第一００九號，中華民
國九十一年二月二十七日第一審判決（起訴案號：臺灣屏東地方法院檢察署九十年度
偵字第一０八八號）提起上訴，本院判決如左：
    主  文
原判決撤銷。
乙○○竊盜，處罰金貳仟元，如易服勞役，以參佰元折算壹日。
丙○○寄藏贓物，處罰金壹仟元，如易服勞役，以參佰元折算壹日。
    事  實
一、乙○○（原名鍾國雄，民國九十年三月六日更名）自民國八十九年四月間起，即
    受雇於甲○○、丁○○，在該二人合夥經營之養雞場（位於屏東縣萬巒鄉五溝水
    ）內從事雞隻飼養工作。惟乙○○竟基於意圖為自己不法所有之犯意，於九十年
    一月間某日，趁工作機會，竊取甲○○、丁○○所有之山雞共九隻，得手後，復
    將竊取之雞隻交由住於隔壁（屏東縣泰武鄉○○村○里路九號）明知雞隻係贓物
    之表哥丙○○家中寄藏，伺機出售。嗣於九十年一月二十七日下午五時十五分許
    ，為警在丙○○住宅中之雞舍內查獲，並扣得山雞九隻（責付予丙○○）。
二、案經屏東縣警察局內埔分局報請台灣屏東地方法院檢察署檢察官偵查起訴。
    理  由
一、訊據被告乙○○矢口否認有何竊取被害人所有山雞之犯行，辯稱：警察在丙○○
    家查獲的雞隻是丙○○自己飼養的，與伊無關；而被害人所有之雞隻短少，乃因
    飼養過程中，雞隻每天平均死亡三、四十隻所致云云。訊據被告丙○○亦矢口否
    認有何寄藏贓物之犯行，辯稱：查獲的雞隻是伊於八十九年九月間在屏東縣潮州
    鎮假期樂園附近省道旁向流動攤販以每隻新台幣（下同）六十元購買的，不是贓
    物云云。經查：
    (一)右揭被害人飼養之雞隻在被告丙○○家中發現同種類雞隻之事實業據被害人甲○○、丁○○指訴歷歷，並有照片十一張附卷可佐。且被告丙○○亦於第二次
      警訊中坦認：「（問：那九隻雞是什麼人的？）是鍾國雄的雞。」；「（問：
      你於第一次警訊筆錄中為何說雞是你自己買的，自己養的？）因為鍾國雄叫我
      這樣說的。」及「（問：為何鍾國雄在第一次警訊筆錄中要你承認這九隻雞是
      你的？）因他（指鍾國雄）怕發生事情，所以才要我承認這九隻雞是我的。」
      等語無訛（警卷第八、九頁參照）。復從卷附照片（警卷第二十一頁編號(八)、
      第二十二頁(十)）觀之，在被告丙○○家中所發現之山雞，在體型、花色及無尾
      端羽毛等方面，均與被害人所飼養之雞隻相同。
    (二)被告丙○○雖於偵查及審理中翻異前詞，辯稱該等雞隻係伊所購買飼養的云云
      ，然：
      1.被告丙○○所稱購買小雞之時間與被害人相同（均為八十九年九月），則衡
        情兩人購入雞隻之價格亦應相近，惟被告丙○○所稱每隻「六十元」之買價
        （原審九十一年一月三十一日審判筆錄參照），與被害人所陳每隻「十二元
        五角」之價格（同前審判筆錄）差異過於懸殊。且亦遠高於養雞協會於同一
        時期就土雞上貨之報價（每台斤即每六百公克二十元，卷附八十九年九月台
        灣地區家禽產地每日交易行情表參照；下載自財團法人中央畜產會網站，網
        址http://210.242.37.196/畜產資料/89年度/89家禽產地每日交易行情表.h
        tm），洵與常理有違。
      2.至被告所稱照顧雞隻需用燈泡照射二、三個月云云，也與被害人丁○○所稱
        飼養小雞僅需以燈炮照射「三、四天」一情不相符合（原審九十一年二月二
        十一日審判筆錄參照）。且被告所買入者既係小雞（警卷第六頁參照），當
        知其等對疾病之抵抗力較弱，惟被告竟從未曾為小雞施打疫苗，亦不合飼主
        常情。
      3.又被告丙○○所稱屏東縣潮州鎮假期樂園（現已改名為八大樂園）附近販小
        雞一情，固經證人朱清邦證實；然向雞販買入雞隻，與被告乙○○行竊雞隻
        ，丙○○予以寄藏並不衝突，朱某證言不能為被告有利之認定。
      4.由前開諸端可知右述雞隻應非被告丙○○所購買及飼養者甚明。又被告丙○○與乙○○係表兄弟關係，彼此並無怨仇，當無設詞構陷之必要；且警員亦
        未對丙○○刑求，其於偵查中復自稱於警訊中所言屬實（偵卷第十五頁背面
        參照），故被告丙○○於第二次警訊中所為之自白當可採信，渠事後翻言否
        認云云，應為卸責之詞。
    (三)綜上所論，本件事證已臻明確，被告丙○○、乙○○之犯行均堪予認定。
二、核被告乙○○所為係犯刑法第三百二十條第一項竊盜罪。被告丙○○所為則係刑
    法第三百四十九條第二項寄藏贓物罪。原審據以論罪科刑，固非無見。但認被告
    竊取寄藏雞隻達三千隻，尚有未合，（理由詳後述）。被告上訴否認犯罪，固無
    足取，惟原判決既有可議，自應予以撤銷改判。茲審酌被告等二人均無前科，竊
    盜及寄藏雞隻九隻，情節不重，及其他一切情狀，爰分別量處如主文所示之刑，
    並均諭知易服勞役之折算標準，以資懲儆。
三、公訴意旨另以被告乙○○多次竊盜雞隻，丙○○多次寄藏贓雞，各除前述九隻外
    ，尚有二千九百九十一隻，認有連續犯及連續寄藏贓物情事；但查甲○○稱被告
    乙○○並非日夜全程受僱在養雞場，則雞隻失竊未能全推定是被告乙○○行竊；
    另觀卷附「肉雞飼養管理紀錄表」，曾有一日死亡七百四十五隻之紀錄，飼養至
    第六週，每日均有紀錄死亡雞隻數字，據丁○○供稱此紀錄表無錯誤，惟第六週
    以後，即無紀錄，據丁○○稱因死亡雞隻已較少，故無紀錄云云，然既有新增死
    亡雞隻，即不能以日後出售全部雞隻時，發現有短少，即推定全數是被告乙○○
行竊，進而推定丙○○全數寄藏，此外又查無任何積極之證據，足認被告有上述
    犯行，惟公訴人就此部分與前述有罪部分，以連續犯裁判上一罪起訴，故不另為
    無罪之諭知。
據上論斷，應依刑事訴訟法第三百六十九條第一項前段、第三百六十四條、第二百九
十九條第一項前段，刑法第三百二十條第一項、第三百四十九條第二項、第四十二條
第二項，罰金罰鍰提高標準條例第一條前段、第二條，判決如主文。
本案經檢察官朱文彬到庭執行職務。
中    華    民    國     九十一     年       六       月      十一      日
                              臺灣高等法院高雄分院刑事第九庭
                                  審判長法官  張明松
                                        法官  任森銓
                                        法官  江泰章
右正本證明與原本無異。
不得上訴。
                                      書記官  郭榮芳
中    華    民    國     九十一     年       六       月      十二      日
附錄本判決論罪科刑法條：
刑法第三百二十條第一項
意圖為自己或第三人不法之所有，而竊取他人之動產者，為竊盜罪，處五年以下有期
徒刑、拘役或五百元以下罰金。
刑法第三百四十九條第二項
搬運、寄藏、故買贓物或為擔保者，處五年以下有期徒刑、拘役或科或併科一千元以
下罰金。
                                                                        Ｑ
